臺灣高等法院交通事件裁定　　　　　　 94年度交抗字第167號
抗　告　人　甲○○
即受處分人
上列抗告人因違反道路交通管理處罰條例案件，不服臺灣士林地
方法院，中華民國94年2 月14日所為裁定（94年度交聲字第18號
），提起抗告，本院裁定如下：
    主  文
抗告駁回。
    理  由
一、按汽車駕駛人，行經有燈光號誌管制之交岔路口闖紅燈者，
    處新臺幣（下同）1800元以上5400元以下罰鍰，道路交通管
    理處罰條例第53條定有明文。再汽車駕駛人有第53條之情形
    者，記違規點數3 點，同條例第63條第1 項第3 款分別定有
    明文。
二、原處分意旨略以：本件抗告人即受處分人甲○○於民國93年
    11月21日下午3 時4 分許，駕駛車牌號碼ＣＣ─7815號自用
    租賃小客車，行經臺北縣新莊市○○路○ 段與昌隆街口，經
    臺北縣政府警察局新莊分局舉發駕車行經有燈光號誌管制之
    交岔路口闖紅燈，依違反道路交通管理處罰條例第53條之規
    定，處罰鍰2700元整，並依同條例第63條第1 項第3 款記違
    規點數3 點。
三、抗告意旨略以：抗告人於當時並未將車輛開到路口中心點，
    實際僅停在停止線與斑馬線中間；又抗告人此次被罰，係因
    案發前30分鐘曾被同一警員即證人吳榮輝開具1 紙罰單，因
    抗告人拒簽，吳榮輝遂懷恨在心，故意指證抗告人闖紅燈；
    且當案發當時路口尚有2 名員警在執勤，抗告人豈有可能目
    無法紀而闖紅燈嗎？再案發地點並不是在路中華路與昌隆街
    口，因該時正值選舉，道路封閉，無法左轉。為此提起抗告
    ，請求撤銷原裁定，更為適法之裁定云云。
四、經查：
（一）本件抗告人駕駛上開自用小客車行經右揭時、地，未遵守
      道路交通號誌之指示而闖紅燈行駛，經警攔停舉發等情，
      業據證人即本件舉發之員警吳榮輝於原審調查時結證稱：
      伊看到抗告人之車子時，恰是綠燈，伊已經指示抗告人將
      車輛停於停止線前，嗣中華路方向號誌變為紅燈，因伊站
      在路口，橫向道路綠燈亮了，伊就開始疏導橫向車流，抗
      告人即開始闖紅燈欲左轉，伊即吹哨子將抗告人車輛攔下
      ，而該時抗告人駕駛之車輛已經超越停車線到路口之中心
      點等語明確（見原審卷第25頁），即抗告人亦自承其車輛
      有超出停止線等語，是證人吳榮輝之前開證詞應堪採信。
（二）次按三燈式交通號誌之設置，綠燈亮起時意在允許通行，
      紅燈亮起時意在禁止通行，至於黃燈亮起時，則用以警告
      車輛駕駛人及行人表示紅色燈號即將顯示，屆時將失去通
      行路權，道路交通標誌標線號誌設置規則第206 條第1 項
      亦有明文。審其設置目的，無非在藉由燈號輪替，適時更
      換用路優先順序，俾以確保交岔路口之交通順暢與安全。
      且觀諸證人吳榮輝當庭繪製之現場圖，抗告人駕駛之車輛
      確實已到達路口中心點，而已達違規左轉等情，此有現場
      圖1 紙在卷可稽（見原審卷第30頁），況依證人吳榮輝所
      述，其係站於中華路二段及昌隆街口執行勤務並親眼目睹
      抗告人違規後當場攔停並開單舉發，衡情應無誤判距離之
      可能，抗告人辯稱案發地點並非在路中華路與昌隆街口云
      云，顯不可採。
（三）再按交通員警掣單舉發違反道路交通管理處罰條例所列之
      違規事實，本質上為行政處分，係公務員基於職務上權力
      ，依法就特定之具體事件所為具有公法上效果之單方行政
      行為，基於公務員為公法上行為具有公信力之原則，該行
      政處分當可被推定為真正，其據以依法處分之事實認定亦
      為真正無誤。本件舉發員警吳榮輝與抗告人素不相識，亦
      無仇怨，其依法執行公務，自無任意攀誣抗告人之理，至
      抗告人指稱證人吳榮輝係因之前曾開具1 紙罰單予伊，遭
      伊拒簽，因而狹怨報復云云，惟無提出任何證據以資證明
      ，顯係自行揣測，亦不足取。準此，自應認應認證人吳榮
      輝之舉發為正當。
五、綜上所述，抗告人既有前開違規闖紅燈行為，原處分機關依
    道路交通管理處罰條例第53條之規定，處抗告人罰鍰2700元
    ，並依同條例第63條第1 項第3 款記違規點數3 點，核無不
    當。原裁定認抗告人確有前開違規行為，因而將抗告人此部
    分聲明異議予以駁回，其認事法，並無違誤，抗告人仍執前
    詞，任意指摘原裁定為不當，非有理由，應予駁回。
六、據上論斷，應依道路交通管理處罰條例第89條，道路交通案
    件處理辦法第26條，刑事訴訟法第412 條，裁定如主文。
中　　華　　民　　國　　94　　年　　3 　　月　　10　　日
                  刑事第四庭  審判長法　官  許增男
　　　　　　　　　　　　　　　    　法  官  周煙平
　　　　　　　　　　　　　　　　    法  官  謝靜恒
以上正本證明與原本無異。
不得再抗告。
                                    書記官  魏淑娟
中　　華　　民　　國　　94　　年　　3 　　月　　10　　日
